【裁判字號】    92,訴,413
【裁判日期】    920331
【裁判案由】    毒品危害防制條例
【裁判全文】
臺灣板橋地方法院刑事判決                          九十二年度訴字第四一三號
    公  訴  人  臺灣板橋地方法院檢察署檢察官
    被      告  甲○○
右列被告因違反毒品危害防制條例案件，經檢察官提起公訴（九十一年度毒偵字第二
八二一號），本院判決如左：
    主  文
甲○○連續施用第一級毒品，處有期徒刑玖月，扣案之注射針筒壹支沒收；又連續施
用第二級毒品，處有期徒刑柒月。應執行有期徒刑壹年貳月，扣案之注射針筒壹支沒
收。
    事  實
一、甲○○前因違反麻醉藥品管理條例案件，經本院於民國八十二年五月十一日以八
    十二年度易字第二五六０號判處有期徒刑三月，於八十二年七月二十七日易科罰
    金執行完畢；復因違反麻醉藥品管理條例案件，經本院於八十四年一月二十六日
    以八十三年度易字第六三五一號判處有期徒刑六月，嗣於八十四年六月二十日易
    科罰金執行完畢（本案尚不構成累犯）；詎甲○○仍不知悛悔，於毒品危害防制
    條例公布施行後，又因連續施用第二級毒品案件，經本院裁定送觀察、勒戒後，
    認無繼續施用毒品之傾向，經本院於八十七年十二月十日以八十七年度簡字第三
    一六號判處免刑；復又因施用第二級毒品案件，經本院以八十七年度毒聲字第三
    九０一號裁定令入戒治處所施以強制戒治一年，嗣經裁定停止戒治付保護管束，
    保護管束期滿未經撤銷，視為強制戒治期滿，業由臺灣板橋地方法院檢察署檢察
    官於八十九年一月十一日以八十九年度戒毒偵字第一九號為不起訴處分確定在案
    。詎甲○○於前案不起訴處分後五年內，竟另行起意，分別基於施用第一級毒品
    海洛因、第二級毒品安非他命之概括犯意，自八十九年十二月間某日起至九十一
    年五月二十七日止（起訴書誤載為九十一年五月二十八日十五時四十五分許為警
    採尿送驗前二十六小時及九十六小時內之某時），在臺北縣蘆洲市○○路租屋處
    （起訴書誤載為不詳地點），以將海洛因置於注射針筒內施打、安非他命置於玻
    璃球吸食器內燒烤使產生煙霧加以吸用之方式，連續非法施用第一級毒品海洛因
    及第二級毒品安非他命多次。嗣於九十一年五月二十八日十四時二十五分許，在
    桃園縣桃園市○○路、鎮撫街口為警查獲，並當場扣得甲○○所有供施用毒品海
    洛因所用之注射針筒一支。甲○○嗣經臺灣板橋地方法院檢察署檢察官以九十一
    年度聲戒字第一０四五號向本院聲請裁定令入戒治處所施以強制戒治，經本院於
    九十一年十月三十日以九十一年度毒聲字第三五八九號裁定令入戒治處所施以強
    制戒治一年，現於臺灣臺北戒治所強制戒治中。
二、案經桃園縣警察局移請臺灣桃園地方法院檢察署呈請臺灣高等法院檢察署令轉臺
    灣板橋地方法院檢察署檢察官偵查起訴。
    理  由
一、訊據被告甲○○對於右揭犯罪事實坦承不諱，並有被告所有供施用毒品海洛因所
    用之注射針筒一支扣案可資佐證，又被告為警查獲後所採集之尿液，經送驗後檢
    驗出嗎啡及甲基安非他命之陽性反應，有法務部調查局檢驗通知書一紙（附於臺
    灣板橋地方法院檢察署偵查卷第十五頁）在卷可憑，被告自白核與事實相符，堪
    信為真，其連續施用第一級毒品海洛因、第二級毒品安非他命之犯行均堪認定。
    又被告前因施用第二級毒品案件，經本院以八十七年度毒聲字第三九０一號裁定
    令入戒治處所施以強制戒治一年，嗣經裁定停止戒治付保護管束，保護管束期滿
    未經撤銷，視為強制戒治期滿，業經臺灣板橋地方法院檢察署檢察官於八十九年
    一月十一日以八十九年度戒毒偵字第一九號為不起訴處分確定，有上開不起訴處
    分書附卷可稽（附於臺灣桃園地方法院檢察署偵查卷第四十一頁），且被告五年
    以內再犯本件施用第一級、第二級毒品犯行後，業經本院以九十一年度毒聲字第
    三五八九號裁定令入戒治處所施以強制戒治，亦有上開裁定一份在卷可參（附於
    臺灣板橋地方法院檢察署偵查卷第十七頁）。是被告二犯施用毒品之事證明確，
    犯行洵堪認定，應予依法論科。
二、核被告甲○○所為，係犯毒品危害防制條例第十條第一項、第二項之施用第一級
    、第二級毒品罪。又其先後多次施用第一級毒品海洛因、第二級毒品安非他命之
    行為，各時間緊接，所犯又分別係觸犯構成要件相同之罪名，顯係基於概括犯意
    反覆實施，均為連續犯，應分別論以一罪，並加重其刑。被告施用毒品海洛因、
    安非他命前後持有毒品海洛因、安非他命之低度行為，應為施用之高度行為所吸
    收，不另論罪。又被告所犯上開連續施用第一級毒品、第二級毒品犯行，犯意各
    別，行為互殊，所犯構成要件亦不同，應予分論併罰。爰審酌被告有多次毒品前
    科，前雖經強制戒治，然仍未戒斷其施用毒品之惡習，竟再為施用，顯見其戒除
    毒癮之意志力薄弱，惟施用毒品究屬戕害自身健康之犯罪，被告施用毒品尚未造
    成他人明顯之危害，其在本院審理時坦承犯行，犯後態度尚稱良好等情，並兼衡
    被告犯罪之動機、目的、手段、生活狀況及智識程度等一切情狀，分別量處如主
    文所示之刑，並定其應執行之刑。扣案之注射針筒一支，係被告所有並供其施用
    毒品海洛因所用之物，業經被告供明在卷，爰依刑法第三十八條第一項第二款之
    規定宣告沒收。
據上論斷，應依刑事訴訟法第二百九十九條第一項前段，毒品危害防制條例第十條第
第一項、第二項，刑法第十一條前段、第五十六條、第五十一條第五款、第三十八條
第一項第二款，判決如主文。
本案經檢察官黃正綱到庭執行職務。
中      華      民      國    九  十  二    年    三    月  三  十  一  日
                                  臺灣板橋地方法院刑事第一庭
                                      法      官  高  奕  驤
右正本證明與原本無異。
如不服本判決，應於判決送達後十日內向本院提出上訴狀 。
                                      書  記  官  廖  舜  宜
中      華      民      國    九  十  二    年    三    月  三  十  一  日
附錄本案論罪科刑法條全文：
毒品危害防制條例第十條
施用第一級毒品者，處六月以上五年以下有期徒刑。
施用第二級毒品者，處三年以下有期徒刑。


司法院資訊處製作；財團法人民間司法改革基金會備份。
